【裁判字號】    99,司養聲,30
【裁判日期】    990817
【裁判案由】    收養認可
【裁判全文】
臺灣花蓮地方法院民事裁定            99年度司養聲字第30號
聲  請  人  丁○○
聲  請  人  甲○○
聲  請  人  丙○○
法定代理人  乙○○
上列當事人間聲請收養認可事件，本院裁定如下：
    主  文
認可丁○○（男，民國○○年○月○○日生，身分證統一編號：Ｚ0000
00000號 ）、甲○○（女，民國○○年○○月○○日生，身分證統一編
號：Ｚ000000000號）於民國99年4月9日收養丙○○（男、民國○○
年○月○○日生、身份證統一編號：Ｚ000000000號）為養子。
聲請程序費用由聲請人負擔。
    理  由
一、按子女被收養時，應得其父母之同意，前項同意應作成書面
    並經公證。但已向法院聲請收養認可者，得以言詞向法院表
    示並記明筆錄代之；又收養應以書面為之，並向法院聲請認
    可；收養有無效、得撤銷之原因或違反其他法律規定者，法
    院應不予認可，民法第1076條之1第1項本文、第2項、第107
    9條分別定有明文。
二、本件聲請意旨略以：聲請人即收養人丁○○（男，民國 (下
    同）51年7 月13日生）、甲○○（女，62年12月25日生）夫
    妻，願共同收養乙○○、陳碧雲之子丙○○（93年8 月12日
    生）為養子，雙方於99年4月9日訂立書面收養契約，而被收
    養人生母陳碧雲已死亡，經被收養人丙○○之法定代理人即
    其生父乙○○代為被收養及代受收養之意思表示，且收養人
    身體健康、有正當職業及財產，確有扶養被收養人之能力，
    為此聲請本院准予認可等語，並提出收養契約書、收養人在
    職證明書、收養人體格檢查表、雙方戶籍謄本等為證。
三、經核收養人與被收養人間，已合法成立收養關係，業經本院
    訊明調查無誤在卷，本件收養亦無無效、得撤銷之原因或違
    反其他法律規定之情形，有上開證據附卷可稽。又本院函囑
    財團法人中華民國兒童福利聯盟文教基金會對本件派員進行
    訪視之結果，其綜合評估就本件出養必要性認：「、、、、
    又李先生（即出養人）年事已高，目前也協助照顧陳小弟（
    即被收養人）之姊姊，堅決不願接受陳小弟，往後也不願協
    助處理其生活、監護相關事宜、、、、故評估實有出養必要
    性。」；就收養合適性認：「陳姓夫妻結褵18年，共同育有
    2 名子女，陳先生個性較為沈默，所以家中事務多由田小姐
    處理，陳姓夫妻因篤信基督教，遵守教義，少有爭執，彼此
    戶敬互愛，兩人管教方式務實，多利用日常生活事件教導孩
    子，也鼓勵孩子朝自有興趣發展，雖目前在經濟上並不寬裕
    ，但兩人都有穩定工作，尚可支應一家人之生活開銷，陳姓
    夫妻與陳小弟互動親密自然，兩人皆能即時反應陳小弟之需
    求，雖然在稱謂上仍不習慣改口，但依附關係已然建立，陳
    小弟幼年生活環境不斷轉變，現陳姓夫妻能夠給予穩定的愛
    與關懷，考量其未來生活照顧、監護事宜，評估陳姓夫妻適
    合收養陳小弟。」，此有該基金會99年8月5日兒盟北東收字
    第調花縣099028號函暨所附收出養事件家庭訪視報告附卷可
    憑。本院參酌上情，考慮被收養人之最佳利益、收養人之人
    格、經濟及照護能力、家庭狀況，認聲請人之聲請，核無不
    合，應予認可。
四、依非訟事件法第21條第1 項前段、第23條，民事訴訟法第85
    條第1 項前段，裁定如主文。
中    華    民    國    99    年    8     月    17    日
                  家事法庭  司法事務官  易新福
以上正本係照原本作成。
如對本裁定不服，應於裁定送達後10日內，以書狀向本院提出抗
告，並繳納抗告費用新台幣1000元。
中    華    民    國    99    年    8     月    18    日
                                書記官  張任萱

司法院資訊處製作；財團法人民間司法改革基金會備份。
